臺灣基隆地方法院刑事裁定　　　　　　 96年度聲減字第701號
聲　請　人　臺灣基隆地方法院檢察署檢察官
受　刑　人　甲○○
上列受刑人因違反毒品危害防制條例案件，已經判決罪刑確定，
聲請人聲請減刑及定其應執行之刑（96年度聲減字第160 號），
本院裁定如下：
    主  文
甲○○所犯如附表所示之罪，均減刑如附表「減得之刑」欄所載
，應執行有期徒刑肆月，如易科罰金，以銀元佰元即新台幣玖
佰元折算壹日。
    理  由
一、聲請意旨略以：受刑人甲○○於附表所列日期犯如附表所列
    之罪，經如附表所列之法院判處如附表所示之刑確定在案，
    其所犯上開各罪，犯罪時間均在民國96年4 月24日以前，所
    犯如附表所示之罪，與中華民國96年罪犯減刑條例第2 條第
    1 項第3 款規定相符，應依同條例第8 條第1 項及第10條第
    1 項規定，聲請裁定減刑並定其應執行刑，並諭知易科罰金
    之折算標準（聲請書贅引同條例第8 條第3 項、第9 條及第
    12條）。
二、按犯罪在96年4 月24日以前者，除中華民國96年罪犯減刑條
    例另有規定外，有期徒刑、拘役或罰金，減其刑期或金額2
    分之1 ；復以，依該條例應減刑之罪，已經判決確定尚未執
    行或執行未完畢者，由檢察官或應減刑之人犯聲請最後審理
    事實之法院裁定之；另以，裁判確定前犯數罪均應減刑而未
    定執行刑者，就各罪依該條例第2 條、第4 條、第6 條至第
    8 條規定減刑後，適用刑法第51條定其應執行之刑，而裁判
    確定前犯數罪均應減刑而已定執行刑者，仍依上開規定，另
    定應執行之刑，刑法第54條之餘罪，亦同，中華民國96年罪
    犯減刑條例第2 條第1 項第3 款、第8 條第1 項及第10條分
    別定有明文。次按減刑後之易科罰金或易服勞役之折算標準
    ，仍宜照原標準定之；另數罪併罰有2 以上裁判，其易刑折
    算標準不同，均已確定，減刑後合併定執行刑時，其易刑之
    折算標準，依刑法第2 條第1 項但書意旨，擇最有利於受刑
    人之折算標準定之（法院辦理96年減刑案件應行注意事項第
    16項及第34項可資參照）。
三、經查：
（一）受刑人因於如附表所示之時間，犯如附表所示等罪，經本
      院分別以如附表所示之判決，判處如附表所示之刑，此有
      本院判決及臺灣高等法院被告前案紀錄表在卷供參，已堪
      認定，受刑人所犯如附表所示之罪，犯罪時間均在96年4
      月24日以前，悉合於減刑條件，故應依上開減刑條例第2
      條第1 項第3 款之規定分別予以減刑。
（二）又受刑人所犯如附表所示之罪，前經本院判處如附表所示
      之刑，並分別諭知易科罰金之折算標準，亦即均符合原判
      決應適用法律所定易科罰金之要件，而經原判決定其易刑
      標準，依據上開應行注意事項第16項之規定，如附表所示
      之各罪經減刑後，仍應依原判決所定之標準，諭知其易科
      罰金之折算標準。
（三）另受刑人所犯如附表所示之各罪，合於定執行刑之要件，
      雖刑法第51條關於定執行刑之規定，於94年2 月2 日修正
      公布，自95年7 月1 日起施行，然依減刑條例之減刑裁定
      ，並非重新判決，故減刑裁定並定應執行刑時，均應依原
      判決時所應適用法律有關定應執行刑之規定，不生新舊法
      比較適用之問題；本件受刑人所犯如附表所示之各罪，犯
      罪時間雖分屬修正刑法施行前、後，然就各該罪定應執行
      刑時，依據刑法第2 條第1 項前段之規定，仍應適用修正
      前刑法第51條第5 款之規定為之，是本院為減刑裁定時，
      應逕依上開說明及減刑條例第10條第1 項之規定，就受刑
      人所犯如附表所示之罪，依據原判決時所應適用之法律，
      定其應執行之刑，毋庸為新舊法之比較適用，再者，如附
      表所示各罪經諭知易科罰金之折算標準雖屬不同，然因定
      執行刑之立法意旨，一方面係為執行刑之便利，他方面係
      為受刑人之利益（最高法院72年度第9 次刑事庭會議決議
      （一）可資參照），併參酌前揭法院辦理96年減刑案件應
      行注意事項第34項之規定，就受刑人所犯如附表所示之罪
      定應執行刑時，應擇對於受刑人最有利之標準，諭知易科
      罰金之折算標準。從而，本件聲請核無不合，應予准許。
（四）復以，沒收、追徵、追繳不在減刑範圍以內，應照原判決
      執行，裁定主文亦不必記載，但應於理由欄敘明（法院辦
      理96年減刑案件應行注意事項第13項可資參照）。本件受
      刑人所犯如附表編號2 所示之罪，經本院以如附表所示之
      判決，判處如附表所示之刑，同時為沒收之宣告，參酌上
      開說明，原判決所為沒收之宣告均不在減刑範圍內，應併
      同執行之，附此敘明。
四、依中華民國96年罪犯減刑條例第2 條第1 項第3 款、第8 條
    第1 項、第10條第1 項，刑法第41條第1 項前段、第53條，
    修正前刑法第41條第1 項前段、第51條第5 款，修正前罰金
    罰鍰提高標準條例第2 條，現行法規所定貨幣單位折算新台
    幣條例第2 條，裁定如主文。
中　　華　　民　　國　　96　　年　　7 　　月　　31　　日
 　　　　　　     刑事第四庭法  　官　邰婉玲
以上正本證明與原本無異。
對於本件裁定如有不服，應於收受送達後5 日內，向本院提出抗
告書狀，敘述抗告之理由，抗告於臺灣高等法院。
中　　華　　民　　國　　96　　年　　7 　　月　　31　　日
                            書 記 官  彭筠凱
【附表】  受刑人甲○○減刑及定應執行刑案件一覽表
┌──────────┬──────────┬──────────┐
│   編          號   │         １         │         ２         │
├──────────┼──────────┼──────────┤
│   罪          名   │  毒品危害防制條例  │  毒品危害防制條例  │
├──────────┼──────────┼──────────┤
│                    │有期徒刑6 月，如易科│有期徒刑4 月，如易科│
│   宣　　告　　刑   │罰金，以銀元300 元即│罰金，以新台幣1000元│
│                    │新台幣900 元折算1 日│折算1 日            │
├──────────┼──────────┼──────────┤
│ 　犯　罪　日　期　 │                    │      95.11.23      │
│                    │      95.06.25      │         至         │
│　 年    月    日   │                    │      95.11.26      │
├──────────┼──────────┼──────────┤
│ 　偵  查  機  關　 │基隆地檢95年度毒偵字│基隆地檢96年度毒偵字│
│   年　度　案　號   │第1634號            │第650 號            │
├───┬──────┼──────────┼──────────┤
│      │　法    院  │  臺灣基隆地方法院  │  臺灣基隆地方法院  │
│最  後├──────┼──────────┼──────────┤
│      │　案    號  │ 95年度訴字第729 號 │ 96年度訴字第291 號 │
│事實審├──────┼──────────┼──────────┤
│      │　判決日期  │      95.11.22      │      96.04.30      │
├───┼──────┼──────────┼──────────┤
│      │　法    院  │  臺灣基隆地方法院  │  臺灣基隆地方法院  │
│確  定├──────┼──────────┼──────────┤
│      │　案    號  │ 95年度訴字第729 號 │ 96年度訴字第291 號 │
│判  決├──────┼──────────┼──────────┤
│      │　判決確定　│      96.01.24      │      96.05.28      │
│      │　日　　期  │                    │                    │
├───┴──────┼──────────┼──────────┤
│   所　犯　法　條   │毒品危害防制條例第10│毒品危害防制條例第10│
│　                  │條第1 項            │條第1 項            │
├──────────┼──────────┼──────────┤
│　 合於 96 年罪犯   │是                  │是                  │
│   減  刑　條　例 　│            　      │                    │
├──────────┼──────────┼──────────┤
│   減  得  之  刑   │有期徒刑3 月，如易科│有期徒刑2 月，如易科│
│                    │罰金，以銀元300 元即│罰金，以新台幣1000元│
│                    │新台幣900 元折算1 日│折算1 日            │
├──────────┼──────────┼──────────┤
│ 　備　　　　　註   │基隆地檢96年度執字第│基隆地檢96年度執字第│
│                    │1358號              │1391號              │
└──────────┴──────────┴──────────┘
